MAHARDHIKA ALIF SURYA

Bogor, Indonesia | <u>+6289637779125</u> | <u>mahardhikaalifsurya@gmail.com</u> | <u>linkedin : Mahardhika Alif Surya</u> | <u>Github :</u> Mahardhikas | Portofolio : Mahardhika Alif Surya

PROFILE

Saya merupakan lulusan Sistem Informasi dengan pengalaman 10 bulan di bidang IT Support dan 8 bulan dalam pengembangan Front-End Web Development. Saya memiliki kemampuan untuk membangun aplikasi web berbasis React. js dalam suatu project, hasil dari project itu adalah aplikasi berbasis web yang bernama healthy care. Selain itu, saya juga berpengalaman dalam mengelola database perusahaan, termasuk desain, pemeliharaan, dan optimalisasi data. Dengan pengalaman yang saya miliki di bidang Front-End Web Development, saya sangat tertarik untuk terus mengembangkan kemampuan saya dan berkontribusi dalam menciptakan aplikasi yang intuitif dan user-friendly. Saya yakin dengan kombinasi pengalaman teknis dan kemampuan komunikasi, saya dapat memberikan kontribusi positif bagi perusahaan.

EDUCATION

Institut Bisnis dan Informatika Kesatuan

September 2020 – November 2024

S1 Sistem Informasi – GPA 3.6/4.0

WORK EXPERIENCE

PT. Kenlee Indonesia

Februari 2024 - Sekarang

IT Support SAHL Application

- Mengelola Database dengan SQL Server.
- Memperbaiki kesalahan data yang diinput oleh user melalui proses edit dan update pada database perusahaan untuk memastikan keakuratan data operasional.
- Merancang dan membuat tabel baru untuk mendukung pengembangan fitur aplikasi.
- Membuat dan mengoptimalkan stored procedure untuk mempercepat eksekusi data pada sistem.
- Melaporkan dan mendokumentasikan isu teknis, seperti error sistem dan masalah kinerja aplikasi, kepada tim Developer untuk penyelesaian yang cepat.

PROJECT EXPERIENCE

Magang dan Studi Independen Bersertifikat

Februari 2023 - Juni 2023

Front-End Web Development

- Mengembangkan HealthyCare, sebuah aplikasi berbasis web yang membantu pengguna mengelola pola makan sehat dan gizi seimbang.
- Membuat user flow untuk memetakan perjalanan pengguna dalam berinteraksi dengan aplikasi.
- Mendesain wireframe dan UI Design untuk memastikan tampilan antarmuka yang menarik.
- Menggunakan React.js sebagai framework utama dalam pengembangan aplikasi.
- Mengelola versi kode dan kolaborasi proyek menggunakan Git dan GitHub.
- Melakukan deployment aplikasi menggunakan Netlify, sehingga dapat diakses melalui berbagai perangkat.
- Fitur utama yang terdapat dalam web tersebut adalah Perhitungan BMI, Rekomendasi artikel harian dan artikel gizi seimbang.

KEAHLIAN

Soft Skills

: Terampil dan kreatif, Bekerja dengan deadline, Rapih, dan teliti.

Hard Skills

: Microsoft Office (Word,Excel,Power Point) | HTML | CSS | JavaScript | SQL | ReactJs | Node.js |

MongoDb | Bootstrap | NextJs | MySQL

SERTIFIKASI

Sertifikat MSIB BATCH 4 – Front-End Web Development, Kampus Merdeka, 2023 Sertifikat MSIB BATCH 6 – Web Front-End Developer, Kampus Merdeka, 2024 Sertifikat Kompetensi – Data Analyst, Badan Nasional Sertifikasi Profesi, 2024